Inventaris van het archief van de familie Geisweit van der Netten, 1619-1942
Nationaal Archief, Den Haag
Collectie 142 Geisweit van der Netten
Geisweit van der Netten
1619-1942
C25059
2.30 meter; 562 inventarisnummers.
Normale geschreven, getypte en gedrukte documenten, geen bijzondere handschriften.
Nationaal Archief, Den Haag
Geisweit
Keuchenius
Sickinghe
De stukken in de hierna volgende inventaris beschreven zijn afkomstig van de familie Geisweit van der Netten en van de verwante geslachten Geisweit, Keuchenius en Sickinghe. In het archief bevinden zich o.a. genealogische aantekeningen, lakafdrukken van familiewapens, een beschrijving van de veldtocht naar Rusland van Napoleon door C.A. Geisweit, brieven, ambtelijke stukken, en persoonlijke stukken als een bijbel, een promotiebul en een brief van de baljuw te Siegen over het uitsterven van het geslacht Geisweit in Nassau.
Archiefvorming
Geschiedenis van de archiefvormer
Na het overlijden van Antonia Geisweit in 1822, met wie een tak Geisweit uitstierf, had haar zoon Cornelis Antonius van der Netten de naam Geisweit bij de zijne gevoegd. Ook zijn nakomelingen voerden sindsdien de naam Geisweit van der Netten.
Genealogie (Geisweit) Van der Netten:
Genealogie Geisweit:
Geschiedenis van het archiefbeheer
De familiecollectie werd door Jhr. Ir. P.F.O.R. Sickinghe, intendant van de Koninklijke Paleizen en directeur van het Koninklijk Huisarchief, in twee gedeelten (in 1959 en in 1962) aan het Algemeen Rijksarchief in bewaring gegeven.
Schenking (van een niet overheidsarchief)
De verwerving van het archief
Het archiefblok bevat archiefstukken onder verschillende rechtstitels verworven.
Inhoud en structuur van het archief
2.21
Inhoud
De stukken in de hierna volgende inventaris beschreven zijn afkomstig van de familie Geisweit van der Netten en van de verwante geslachten Geisweit, Keuchenius en Sickinghe.
Aanwijzingen voor de gebruiker
Openbaarheidsbeperkingen
Volledig openbaar.
Materiële beperkingen
Aanvraaginstructie
Openbare archiefstukken kunnen online worden aangevraagd en gereserveerd. U kunt dit ook via de terminals in de studiezaal van het Nationaal Archief doen. Om te kunnen reserveren dient u de volgende stappen te volgen:
U maakt een profiel aan op www.gahetna.nl, en logt vervolgens in
Via de archiefinventaris (alleen de beschrijvingen met rode nummers) selecteert u het gewenste archiefstuk door op de knop 'Reserveren' te klikken
In het volgende scherm geeft u aan op welke dag u het archiefstuk wilt inzien
Indien u zich bevindt in de studiezaal en een tafelnummer heeft ontvangen kunt u dit nummer vermelden. Als u geen tafelnummer heeft kunt u tafelnummer 777 laten staan
Vervolgens bevestigt u uw reservering door deze te versturen.
Verwant materiaal
Beschikbaarheid van kopieën
Beschrijving van de series en archiefbestanddelen
- Algemeen., A.
  - Genealogische tabellen betreffende het geslacht Geisweit., 1701-1822; 1; 3 stukken
  - Genealogische aantekeningen betreffende de geslachten Geisweit, Van der Netten en verwante families., z.j.; 2; 1 omslag
  - Genealogische aantekeningen van de hand van verschillende leden van het geslacht Geisweit van der Netten., z.j.; 3; 1 deel
  - Genealogisch materiaal betreffende de families Geisweit en Van der Netten, verzameld door Jhr.A.G. Sickinghe en echtgenote., 1931, 1935, 1936 en z.j.; 4; 1 omslag
  - Lakafdrukken van familiewapens van verschillende verwante geslachten., z.j.; 5; 1 omslag
- Familie Geisweit van der Netten., B.
  Voor genealogie zie bijlage.
  - Mr. Justinus Cornelis van der Netten (1729-1780)., I.
    Werd gedoopt te 's-Gravenhage op 6 september 1729 in de Nieuwe Kerk, als zoon van Bartholomeus, bode van Haar Hoogmogenden en Geertrui Jacoba van der Schilde, en overleden te 's-Gravenhage op 9 maart 1780. Hij was advocaat voor het Hof van Holland en de Hoge Raad en solliciteur-militair. Op 12 juni 1757 huwde hij te Scheveningen met Antonia Geisweit, dochter van med.doctor Martinus Hermannus Geisweit en Anna Cathetina van der Kemp, geboren te 's-Gravenhage 9 juni 1738, overleden te Delft 25 december 1822.
    - "De Adoptionibus", juridisch proefschrift van J.C. van der Netten, met de hem uitgereikte doctorsbul., 1751; 6; 1 deel en 1 charter
    - Akte van admissie als advocaat voor het Hof van Holland., 1751; 7; 1 charter
    - Akte van admissie als advocaat voor Raad en Leenhove van Brabant en de Landen van Overmaze., 1751; 8; 1 charter
    - Akte van admissie als advocaat voor de Hoge Raad., 1754; 9; 1 charter
    - Akte van aanstelling als solliciteur-militair, door de Gecommitteerde Raden van Holland en Westfriesland., 1773; 10; 1 charter
  - Cornelis Antonius Geisweit van der Netten (1771-1847)., II.
    Geboren te 's-Gravenhage op 19 juli 1771, overleden te Delft op 27 mei 1847 zoon van Justinus Cornelis van der Netten en Cornelia Geisweit. Trouwt te Alem op 7 februari 1801 met Johanna Jacoba Keuchenius, geboren te Alem op 12 mei 1776, overleden te Zwolle op 30 november 1853, dochter van Samuel en Sara Jacoba van Twist. Hij trad op 17 september 1786 in dienst bij de gewapende burgermacht. Na verder als cadet gedient te hebben bij het regiment Van Salm, het regiment huzaren Generaal Van Blankenstein en bij de Oranje-Carabiniers, werd hij op 29 juli 1795 bevorderd tot 2e luitenant bij het 2e regiment cavalerie. Na zijn bevordering tot 1e luitenant op 10 augustus 1804 werd hij op 11 december 1806 bevordert tot ritmeester. Op 16 februari 1807 werd hij benoemd tot ridder in de Orde van de Unie (Militaire stamboeken vóór 1813, inv. no.104, fol.11 en 32; inv. no.105, fol. 8).
    Onder Napoleon heeft hij deelgenomen aan de veldtocht naar Rusland, waarvan hij een uitvoerige beschrijving heeft gegeven (zie inv.nos. 31 en 32).
    In 1814 werd hij, bij Souverein Besluit van 2 oktober no.18, aangesteld als 1e commies bij de 2e afdeling van het Departement van Oorlog; tevens werd hem de titulaire rang van majoor toegekend. Bij Koninklijk Besluit van 26 januari 1815 no.74 werd besloten tot de oprichting van een rijschool aan de artillerie- en genieschool te Delft, waar hij aangesteld werd als instructeur (Koninklijk Besluit van 15 februari 1815 no.29). In dit verband vertrok hij in 1821 naar Frankrijk met als opdracht de aankoop van Normandische hengsten voor de stoeterijen te Luxemburg en Borculo. Bij rapport van 7 januari 1822 La A I stelde de Commissaris-generaal van Oorlog voor hem te benoemen tot inspecteur der stoeterijën. Dit stuitte bij Koning Willem I op bezwaren, gezien de hoge militaire rang die hem dan toegekend zou moeten worden. De Commissaris-generaal deed daarop het voorstel hem te benoemen tot ridder in de Militaire Willemsorde, hetgeen uiteindelijk geschiedde bij Koninklijk Besluit van 19 februari 1824 no.91. Wel werd hij in 1822 bevorderd tot luitenant-kolonel (Koninklijk Besluit van 15 augustus no.187). In 1835 werd hij gepensioneerd als kolonel (Koninklijk Besluit van 5 september no.37). Blijkens missive van de Secretaris van Staat van 28 januari 1836 no.1 heeft hij, op grond van zijn vele, de lande bewezen diensten, verzocht om te worden bevorderd tot generaal-majoor en tevens om het pensioen daaraan verbonden te mogen genieten. Bij Koninklijk Besluit van 18 maart 1838 no.107 werd hem de gevraagde rang, buiten bezwaar van 's-Rijks schatkist, toegekend.
    - Persoonlijke stukken., a.
      - Doopinschrijving van C.A. Geisweit van der Netten, 1771. Extract uit het doopregister van 's-Gravenhage., 1835; 11; 1 stuk
      - Huwelijksakte van C.A. Geisweit van der Netten en Johanna Jacoba Keuchenius, opgemaakt te Alem., 1801; 12; 1 stuk
      - Brief van het Provinciaal Utrechts Genootschap voor Kunsten en Wetenschappen houdende mededeling van zijn benoeming tot lid., 1823; 13; 1 stuk
      - Kwitantie van het Provinciaal Genootschap van Kunsten en Wetenschappen in Noord-Brabant., 1840; 14; 1 stuk
      - Inventaris van de nalatenschap van zijn moeder, mevrouw A. van der Netten-Geisweit, opgemaakt door notaris J. Vernée te Delft., 1821; 15; 1 stuk
      - Testament, opgemaakt door notaris J. Vernée te Delft, afschrift., 1825; 16; 1 stuk
      - Brief van Geitenbeek aan de rentmeester van zijn landerijen N. de Ridder, betreffende het zonder toestemming weghalen van grond, door arbeiders van laatstgenoemde, ter verbetering van de dijken., 1828; 17; 1 stuk
      - Staten van ontvangst en uitgave van zijn bezittingen opgemaakt door zijn rentmeester N. de Ridder., 1828-1838; 18; 1 omslag
      - Kennisgeving van de ontvanger van de directe belastingen, houdende aanslagen in de grondbelasting over zijn goederen te Heerewaarden., 1830-1832; 19; 3 stukken
      - Brieven van rentmeester N. de Ridder met bijzonderheden over de administratie van zijn landerijen., 1832-1837; 20; 1 omslag
      - Rekening-courant met de gebroeders Van Cleef., 1835; 21; 1 stuk
      - Rekening van uitgaven gedaan voor een door hem gekocht huis te Delft., 1842-1843; 22; 1 stuk
      - Uitnodiging om deel te nemen aan een bal in de artillerie- en genieschool te Delft., 1845; 23; 1 stuk
      - Autobiografie, met aantekeningen van zijn zoon J.A.F.Geisweit van der Netten, vooral belichtend wat hij t.a.v. de militaire wetenschap heeft gedaan., z.j.; 24; 1 blad
      - Levensbeschrijving, samengesteld door zijn zoon J.A.F.Geisweit van der Netten., z.j.; 25; 1 deel
      - Levensbeschrijving in het blad "De Militaire Spectator" door kapitein Van Sypestein., 1858; 26; 1 deel
      - "Aanspraak van Matthijs Siegenbeek tot opening van de jaarlijkse vergadering der Maatschappij van Nederlandsche Letterkunde te Leiden", met (pagina 43 e.v.) een korte levensbeschrijving van C.A. Geisweit van der Netten, lid dezer vereniging., 1847; 27; 1 deel
      - Levensbeschrijving, in het frans gesteld, vooral zijn militaire carrière belichtend., z.j.; 28; 1 stuk
      - Grafrede door luitenant-kolonel S. van Meurs, uitgesproken bij gelegenheid van de begrafenis van C.A. Geisweit van der Netten., 29; 1 stuk
      - Aantekeningen, geschriften en werken van de hand van C.A. Geisweit van der Netten., 30-45
        - "Versameling van oudheden uit verschillende schrijvers", 1783, 30; 1 deeltje
        - Dagboek gemaakt ten tijde van de veldtocht naar Rusland onder Napoleon, met kaarten. Afschriften fotocopie, 1819, 31; 1 omslag
        - "De avond na de slag aan de Moskowa of van Borodino, 7 september 1812". Bewerking van door hem nagelaten aantekeningen door een van zijn vrienden in het blad "De Militaire Spectator", blz.567 e.v., 1858, 32; 1 deel
        - "Handboek der paardenkennis voor de burger- en Krijgsstand", 1817, 33; 1 deel
        - Beknopte handleiding tot de paardenkennis, 1818, 34; 1 deel
        - Aantekeningen over een reis naar Frankrijk, 1820, 35; 1 deel
        - "Karel XII, krijgstogten in het Noordoostelijke Europa", 1827, 36; 1 deel
        - "Karel XII en Napoleon", 1827, 37; 1 deel
        - "Geschiedkundig overzigt van het gebruik van het schietgeweer", 1830, 38; 1 deel
        - "De gevechten bij Kempt en Hasselt, 7 en 8 augustus 1831", z.j., 39; 1 deel.
        - Aantekeningen betreffende bezienswaardigheden op anatomisch gebied in het "Musée de l'Ecole Medicine à Paris" en in het kabinet van Altfort, z.j., 40; 1 deel
        - Aantekeningen betreffende zich in Londense musea bevindende wapenverzamelingen, z.j., 41; 1 deeltje
        - Aantekeningen over beroemde paarden in Engeland, 1835, 42; 1 deeltje
        - Lijst van bezienswaardigheden in Parijs, z.j., 43; 1 stuk
        - "Oostersche wijsheid, lessen van den wijzen Achmet Methemir aan zijn zoon", z.j., 44; 1 stuk
        - Souvenirs, gedichtjes, tekeningen en korte notities, z.j., 45; 1 omslag
      - Brieven door hem geschreven zonder vermelding van de geadresseerde, 1799. Afschriften vervaardigd door Jhr. A.G.Sickinghe., z.j.; 46; 1 omslag
      - Brief aan generaal ..... betreffende het overbrengen van een paard van 's-Gravenhage naar Breda. Concept., 1828; 47; 1 stuk
      - Ingekomen brieven., 1787-1847; 48-80
        - Alvarez, 1838, 48
        - Bois-Scheuss, douairière du, 1829, 49
        - Bonhomme, generaal, 1818, 50
        - Boll, Mej. D.R.C., 1834, 51
        - Bosch van Drakensteyn-Hofmann, Jkvr., 1834, 52
        - Frederik, Prins der Nederlanden, 1833, 53
        - Gravesande van der Netten, Mevr., z.j., 54
        - Gunkel, C.A., van, 1829, 1830, 55
        - Haag, Mevr. M., 1834, 56
        - Hovingh-Woldringh, Mevr. A., 1826, 57
        - Kemp, F.A. van der, 1805, 1816, 1824, 58
        - Keuchenius-'s-Gravensande, Mevr. A.P., 1843, 59
        - Keuchenius, Mej. B., 1836, 60
        - Keuchenius, G.L., 1837, 61
        - Keuchenius, J.L., 1838, 62
        - Keuchenius,P., 1839, 63
        - Keuchenius, W.F., 1837, 64
        - Keuchenius de Man, Mevr. M.B.F., 1833, 65
        - Krul, J., 1827, 66
        - Maanen, Mr. F.C. van, 1829, 67
        - Mansveld-Gordon, Mevr. M.J.C. van, 1831, 68
        - Netten-Geisweit, Mevr. A. van der, 1787, 69
        - Netten-Keuchenius, Mevr. J.J. Geisweit van der, 1820, 70
        - Papegaaij, M., 1837, 71
        - Renno, J.C., 1814, 1816, 72
        - Sterk-Frijlinck, Mevr. S.J., 1847, 73
        - Storm van 's-Gravensande, Jhr. C., 1838, 74
        - Tallonet, generaal, baron de, z.j., 75
        - Tengnagell, baron van, 1825, 76
        - Twist-van Lochem, Mevr. J.Duymaer van, 1820, 77
        - Twist, J.C. Duymaer van, 1829, 78
        - Voet, luitenant-generaal, 1820, 1827, 79
        - Vulder van Noorden, A. de, 1831, 80
    - Ambtelijke stukken., b.
      - Dienststaten., 1787-1852; 81; 1 omslag
      - Commissie als 2e luitenant bij het 2e regiment cavalerie verleend door het Commité tot de Algemene Zaken van het Bondgenootschap te Lande., 1795; 82; 1 charter
      - Commissie als 1e luitenant bij het 2e regiment lichte dragonders, verleend door het Staatsbewind., 1804; 83; 1 charter
      - Schrijven van de president van de sectie Oorlog uit de Staatsraad houdende kennisgeving van zijn benoeming tot kapitein bij K.B. van 11 december 1806 no. 47., 84; 1 stuk
      - Besluit van de franse minister van Oorlog, houdende zijn ontslag uit de franse krijgsdienst., 1814; 85; 1 stuk
      - Schrijven van de Commissaris-generaal van Oorlog houdende kennisgeving van zijn bevordering tot majoor titulair bij K.B. 2 oktober 1814 no. 18., 86; 1 stuk
      - Schrijven van de Commissaris-generaal van Oorlog houdende kennisgeving van zijn benoeming tot ritmeester met de rang van majoor bij K.B. van 23 december 1814 no.68., 87; 1 stuk
      - Schrijven van de Commissaris-generaal van Oorlog houdende kennisgeving van zijn benoeming tot instructeur bij de rijschool te Delft, bij K.B. van 15 februari 1815 no.29., 88; 1 stuk
      - Schrijven van de minister van Binnenlandse Zaken houdende kennisgeving van zijn benoeming tot lid van de "Commissie tot examinatie van veeartsen", bij K.B. van 10 november 1817 no. 81., 89; 1 stuk
      - Verklaring opgemaakt door kolonel M.I.G. de Collaert betreffende zijn gedragingen tijdens de veldtocht naar Rusland onder Napoleon en zijn aanspraak op het Legion d'Honneur, met begeleidbrief., 1817; 90; 2 stukken
      - Schrijven van de Commissaris-generaal van Oorlog houdende kennisgeving van zijn bevordering tot luitenant-kolonel bij K.B. van 15 augustus 1822 no. 187., 91; 1 stuk
      - Schrijven van de minister van Staat en kanselier van de Orde van de Nederlandsche Leeuw, houdende kennisgeving van zijn benoeming tot ridder in die Orde., 1824; 92; 1 stuk
      - Schrijven van Prins Frederik der Nederlanden houdende kennisgeving van zijn bevordering tot kolonel bij K.B. van 16 april 1830 no. 136., 93; 1 stuk
      - Tekening van schootlijnen en inrichtingen tot het schijfschieten door hem vervaardigd, met rekening van de hiervan gemaakte gravure., 1830; 94; 1 stuk
      - Brief van Mr. F.C. van Maanen betreffende zijn eventuele benoeming tot lid van het Hoog Militair Gerechtshof., 1831; 95; 1 stuk
      - Generale orders voor het mobiele corps der armee, uitgevaardigd door generaal-majoor J.J. Brusse en door hem van aantekeningen voorzien., z.j.; 96; 2 stukken
      - Schrijven van de directeur-generaal van Oorlog, houdende kennisgeving van de toekenning van zijn pensioen bij K.B. van 5 september 1835 no. 17., 97; 1 stuk
      - Schrijven van de directeur van Oorlog houdende kennisgeving van de toekenning van de rang van generaal-majoor na zijn pensionering bij K.B. van 18 maart 1838 no.107., 98; 1 stuk
      - Schrijven van de minister van Oorlog, houdende machtiging tot het dragen van het onderscheidingsteken voor langdurige Nederlandse dienst als officier, hem verleend bij K.B. van 19 november 1844 no. 46., 99; 1 stuk
      - Lijst van Indische wapens in het bezit van generaal baron Van der Capelle, door hem samen gesteld., 1845; 100; 1 deel
      - Lijst van Indische wapens in het bezit van generaal Nahuis, door hem samengesteld., z.j.; 101; 1 deel
      - Brief van A. Numan betreffende de overname van gipsen afgietsels betrekking hebbende op de anatomie, door de veeartsenijschool., 1847; 102; 1 stuk
  - Johanna Jacoba Geisweit van der Netten, geb. Keuchenius (1776-1853)., IIa.
    - Brief aan H.W. Hovingh., 1800; 103; 1 stuk
      Niet verzonden.
    - Almanakken van 1805 en 1808 met aantekeningen., 104; 2 deeltjes
    - Paspoort voor een reis van 's-Hertogenbosch naar Arras., 1800; 105; 1 stuk
    - Testament opgemaakt door notaris Jacobus Vernée te Delft. Copie., 1825; 106; 1 stuk
    - Brief van A.L. Spoor betreffende het opzenden van een uittreksel uit het overlijdensregister van haar man., 1847; 107; 1 stuk
    - Schrijven van de minister van Oorlog handelende over de pensioenuitkering., 1847; 108; 1 stuk
    - Schrijven van de minister van Oorlog houdende toekenning van weduwepensioen., 1847; 109; 1 stuk
    - Aantekening betreffende het aannemen van rouw en het plaatsen van een advertentie in de courant bij haar overlijden., z.j.; 110; 1 stuk
    - Brief van luitenant-kolonel S. van Meurs handelende over de overname van de wapenverzameling van haar man door het Rijk., 1848; 111; 1 stuk
    - Requesten gericht aan Koning Willem I betreffende de overname van de wapenverzameling van haar man door het Rijk. Concepten, 1851; 112; 2 stukken
    - Aankondiging van de openbare verkoping van twee huizen te Delft., 1853; 113; 1 stuk
    - Kennisgeving van haar overlijden., 1853; 114; 1 stuk
    - Ingekomen brieven., 1811-1853; 115-144
      - Alvarez, J.H., z.j., 115
      - Bagelaar-Spoor, Mevr., z.j., 116
      - Bergh-Bruse, Mevr. D., 1812, 117
      - Boll, Mej. D.R.C., 1827, 118
      - Bonhomme, generaal, 1814, 119
      - Collard, W., 1850, 120
      - Frijlinck, J.J., 1852, 121
      - Frijlinck, W.V., 1847, 1851, 122
      - Frijlinck-Brunsveld van Hulten, Mevr.E.M.W., 1853 en z.j., 123
      - Frijlinck-Keuchenius, Mevr. M.J., 1846, 124
      - Huber, Mevr., 1812, 125
      - Johnstone-Buse, Mevr. A.C., 1836, 126
      - Keuchenius, S., 1822, 1824, 127
      - Keuchenius, S.J., 1853, 128
      - Krul, W., 1828, 129
      - Krul, 1841, 130
      - Netten, C.A. Geisweit van der, 1797-1842 en z.j., 131
      - Netten, C.J. Geisweit van der, 1852 en z.j., 132
      - Netten, J.A.F. Geisweit van der, 1847, 1848 en z.j., 133
      - Netten-Bagelaar, M.E.H. Geisweit van der, 1847, 134
      - Netten-Geisweit, Mevr. A. van der, 1812, 135
      - Provinciaal Utrechts Genootschap van Kunsten en Wetenschappen, 1847, 136
      - Renno-de Vriese, Mevr. J.C., 1812, 1814, 137
      - Revel-Keuchenius, Mevr. C., z.j., 138
      - Siegenbeek, Prof. M., 1847, 139
      - Sippare, 1824, 140
      - Stevinga, M.J.W., 1849, 141
      - Willem II, Koning der Nederlanden, 1847, 142
      - Woldringh, C., 1827, 143
      - Woldringh-Keuchenius, Mevr. E.E., 1825, 1826, 1829, 1853 en z.j., 144
  - Justinus Antonius Felix Geisweit van der Netten (1809-1883)., III.
    Geboren te Zutphen op 22 april 1809, overleden te Princenhage op 11 augustus 1883, zoon van Cornelis Antonius en Johanna Jacoba Keuchenius. Trouwt te Bergen op Zoom op 4 november 1840 met Marie Elisabeth Henriëtte Bagelaar, geboren te Naarden op 13 april 1815 en overleden te Breda op 12 oktober 1893, dochter van Daniël Otto en Margaretha Petronella Maria Spoor. Hij werd op 1 juli 1823 geplaatst als cadet op de artillerie- en genieschool te Delft. Na als 2e en 1e luitenant gediend te hebben bij het regiment lichte dragonders no.5 werd hij bij Koninklijk Besluit van 3 januari 1839 no.63 bevorderd tot ritmeester en bij Koninklijk Besluit van 19 oktober 1847 no.74 tot ritmeester 1e klasse. In 1853 werd hij geplaatst als adjudant bij het provinciaal commandement van Overijssel en in dat jaar tevens bevorderd tot majoor (Koninklijk Besluit van 3 februari no.66). Bij Koninklijk Besluit van 2 april 1856 werd hij benoemd tot luitenant-kolonel, eveneens bij de provinciale staf van Overijssel. Bij Koninklijk Besluit van 12 oktober 1831 no.92 werd hij benoemd tot Ridder in de Militaire Willemsorde 4e klasse, terwijl hem in 1832 het Metalen Kruis werd toegekend. Enige malen heeft hij zitting gehad in de militieraad te Zwolle, o.a. in 1856 en 1857. In 1864 diende hij een verzoek in om gepensioneerd te worden, hetgeen geschiedde bij Koninklijk Besluit van 24 juli 1864 no.5. Tenslotte werd hem, op zijn verzoek de rang toegekend van kolonel, bij Koninklijk Besluit van 19 februari 1868 no.102 (zie voor deze gegevens ook: stamboeken officieren, inv. no.365, fol.14).
    - Persoonlijke stukken., a.
      - Geboorte-inschrijving, 1809. Extract uit het geboorteregister van Zutphen., 1822; 145; 1 stuk
      - Doopinschrijving, 1809. Extract uit het doopregister van de Nederlands Hervormde kerk te Zutphen., 1864; 146; 1 stuk
      - Bewijs van toelating tot de school van het "Haagsch Departement der Bataafsche Maatschappij tot Nut van het Algemeen"., 1814; 147; 1 stuk
      - Manuscript van een onuitgegeven werk van professor Haug, betreffende krijgskunde in de oudheid en in de middeleeuwen., 1823; 148; 1 deel
      - Diploma als lid van het Noord-Brabants Genootschap van Kunsten en Wetenschappen., 1837; 149; 1 stuk
      - Brief van de chirurgijn-majoor Baarn, handelende over de aankoop van een paard., 1849; 150; 1 stuk
      - Brief houdende verlof tot het bezichtigen van de werktuigen in gebruik bij de droogmaking van de Zuiderzee, afgegeven door een lid van de commissie van toezicht., 1852; 151; 1 stuk
      - Akte van verkoop van een huis en landerijen gelegen te Zwolle door H.A.D.J. baron van Haarsolte aan J.A.F. Geisweit van der Netten., 1853; 152; 1 stuk
      - Brief van de vereniging Het Metalen Kruis, houdende toezending van een exemplaar van het reglement., 1853; 153; 1 stuk
      - Brief van Leuchtmans ten geleide van een catalogus van boeken., 1855; 154; 1 stuk
      - Brief van luitenant-kolonel S. van Meurs met opmerkingen over de uitgave van een door zijn vader geschreven boek., 1859; 155; 1 stuk
      - Vergunning om te jagen op de landerijen van F.T.V. van Engelenburg, gelegen bij Oldenbroek., 1859; 156; 1 stuk
      - Binnenlands paspoort, hem uitgereikt door de burgemeester van Zwolle., 1866; 157; 1 stuk
      - Brief aan Koning Willem III, waarin hij zijn diensten aanbiedt als officier, bij het uitbreken van de oorlog tussen Frankrijk en Duitsland. Concept., 1870; 158; 1 stuk
      - "Essai Théorique et pratique sur les batailles par M. le Chevalier de Grimoard". Boek uit de bibliotheek van hertog Bernard van Saksen-Weimar, hem aangeboden in 1882., 1795; 159; 1 deel
      - Rekening van Doyer en Pruimers wegens geleverde wijn., 1880; 160; 1 stuk
      - Aantekeningen betreffende de rente van kapitalen, uitkering van dividend etc., z.j.; 161; 1 stuk
      - Aantekening door hem gemaakt betreffende een bij de boekhandel van Meurs te 's-Gravenhage gevonden, waarschijnlijk door generaal-majoor De Petit geschreven biografie van zijn vader., z.j.; 162; 1 stuk
      - Gedichten o.a. gemaakt door Franse refugiés en door hem afgeschreven., z.j.; 163; 1 deel